Jordan Rubén Ovalle Labrín

CI: 16.283.014-7

jordanovallelabrin@gmail.com

Teléfono Móvil: +569-99158553

Fecha de Nacimiento: 13 de octubre de 1986

Dirección: Esteban Manzano 841, Lomas San Andrés, Concepción

noviembre, 2023

Cargo: Jefe Sección Análisis y Estudios – División de Presupuesto, Universidad de Concepción

Código Postulación: 2023/145

Estimado señor o señora,

Con motivo de la oferta de Jefe Sección Análisis y Estudios, me dirijo a usted para expresarle mi deseo de incorporarme al equipo y hacerle llegar mi currículum vitae. Como podrá comprobar en el archivo adjunto, mi experiencia profesional como jefe de operaciones de la empresa Arauco y la formación de Magíster en Gestión Industrial, Mención Gestión Financiera me han brindado sólidos conocimientos en dirección y gestión de proyectos, auditorías internas, gestión presupuestaria, gestión financiera, control de gestión, compras públicas y gestión de procesos. Actualmente me desempeño como Especialista en la Unidad de Registro Académico (DARA) de la Universidad Católica de la Santísima Concepción y anteriormente en el área financiera de la Unidad de Acompañamiento y Acceso a la Universidad (PACE), de la misma Institución. En esta última pude conocer en profundidad los pilares clave de la gestión administrativa y financiera de la UCSC que deben cumplir con la normativa Institucional y Ministerial. Estoy dispuesto a dar mi potencial y habilidad completamente para alcanzar los objetivos propuestos, siendo parte de los principios y valores que caracterizan a la UdeC, fomentando un ambiente laboral agradable y el eficiente trabajo en equipo.

Indico además mis pretensiones de renta bruta: \$1.600.000-\$1.700.000

Gracias por tomarse el tiempo para considerar esta solicitud y espero con interés recibir su respuesta en el futuro próximo.

Referencias laborales: Natacha Carrasco Salinas, +569 50046273, Luigi Cuellar +569 65868439.

Atentamente, Jordán Ovalle Labrín Ingeniero Civil Industrial, Magíster en Gestión Industrial Mención Gestión Financiera

Jordan Rubén Ovalle Labrín

CI: 16.283.014-7

jordanovallelabrin@gmail.com

Teléfono Móvil: +569-99158553

Fecha de Nacimiento: 13 de octubre de 1986

Dirección: Esteban Manzano 841, Lomas San Andrés, Concepción

Ingeniero Civil Industrial, Magíster en Gestión Industrial mención Gestión Financiera, estudiante de Diplomado en business analytics para la gestión ©.

Afinidad para el trabajo en equipo, capacidad de liderazgo y un fuerte sentido de responsabilidad.

Campos de experiencia	Competencias
Gestión presupuestaria	Elaboración y seguimiento del presupuesto anual con el que cuenta una Dirección, Unidad o Programa. Preparación de informes y rendiciones de cuentas de acuerdo con la normativa UCSC y MINEDUC.
Gestión financiera	Análisis y administración de recursos financieros de la institución, a través de métodos contables que garanticen la correcta operación de sus actividades en todas sus áreas.
Control de gestión	Elaborar y monitorear el plan estratégico de la organización, a través de indicadores de gestión alineados con objetivos, metas y responsables. Evaluar y mejorar procedimientos internos a través de auditorías rotativas, asegurando que estos sean efectivos, eficientes y cumplan con los requisitos normativos.
Compras públicas	Compra/arriendo de bienes y servicios a través de portales de licitación pública, tales como "SENEGOCIA".
Gestión de procesos	Identificar, documentar (a través de Bizagi), planificar, organizar y dirigir procesos académicos, administrativos e industriales. Detección de oportunidades de mejoras a través de metodologías "5 ¿por qué?" y "ACR: Análisis de Causa Raíz" que permita orientar los procesos hacia la mejora continua. Planificación y ejecución de auditorías internas, identificación de objetivos, riesgos y controles relevantes, recopilación de evidencia suficiente y comunicación clara de resultados, proporcionando recomendaciones de mejora y soluciones a problemas identificados.

Formación Académica

2023-actual Diplomado en Business Analytics para la Gestión ©

Universidad Católica de la Santísima Concepción

2014-2015 Magíster en Gestión Industrial, Mención Gestión Financiera

Universidad de Concepción

2008-2014 Ingeniería Civil Industrial

Universidad de Concepción

2001-2004 Liceo Comercial Enrique Oyarzún Mondaca, Concepción

1992-2000 Colegio Básico Villa Acero E-504, Hualpén

Experiencia Profesional

2020-actual Universidad Católica de la Santísima Concepción - Dirección de Admisión y

Registro Académico

Cargo: Especialista Unidad de Registro Académico

Apoyar los procesos de capacitación en registro y mantención de información del estudiante a nuevos jefes de carrera y encargados de la gestión académica o docente en facultades, institutos y unidades docentes, otorgar soporte a los requerimientos de información que son solicitados a la Unidad de Registro Académico. Atención de estudiantes, personal académico y administrativo que requieran de orientación en los procesos definidos en el calendario académico

vigente.

2017-2020 Universidad Católica de la Santísima Concepción - Programa de

Acompañamiento y Acceso a la Educación Superior

Cargo: Encargado de Gestión Administrativa y Financiera.

Función: Responsable de la planificación, control y ejecución del presupuesto del Programa,

gestionar las solicitudes administrativas tales como el pago de honorarios posterior al control del cumplimiento de las acciones comprometidas en las funciones, solicitudes de compras, envío de rendición de gastos y otras propias del cargo. Proyectar el presupuesto anual del Programa para aprobación por MINEDUC y controlar su cumplimiento. Creación y control de indicadores de gestión de procesos y monitoreo de la ejecución de actividades del Programa. Automatizar

procesos y liderar proyectos de mejora continua.

2019 Universidad Católica de la Santísima Concepción - Unidad de Acompañamiento y

Acceso a la Universidad

Cargo: Jefe Unidad (S) – Reemplazo pre y postnatal.

Función: Responsable de la ejecución de las actividades de la Unidad y el correcto uso de los

recursos asignados, velando por el cumplimiento de los estándares y sello UCSC. Coordinar Las acciones con otras unidades y direcciones de la Universidad, especialmente con la Dirección de Docencia, Dirección de Admisión y Registro Académico, Dirección de Apoyo a los Estudiantes y Dirección de Finanzas. Representar a la Universidad en actividades PACE tanto en la comunidad universitaria, como con agentes externos. Entregar a las autoridades estrategias y planes de acción para la ejecución de las actividades, informando al Comité Directivo UCSC sobre los avances y contingencias en la implementación del

Programa.

2015-2017 Paneles Arauco, Planta Terciado Arauco

Cargo: Jefe de Operaciones

Función: Planificar, dirigir y controlar el proceso de pago de remuneraciones de más de 300

trabajadores a cargo, velando por el cumplimiento del plan presupuestario elaborado para el área. Mantenimiento de parámetros en módulo SAP Employee Central Payroll (categoría de trabajadores, sueldo base, bonos, horas extras, haberes sujetos o no a retención, descuentos, retenciones, contribuciones, aportes, asignaciones familiares, bonos, centro de costo, gratificaciones, reajuste, AFP, sistema de salud). Preparar y enviar oportunamente información solicitada por la Gerencia Zonal, referente a ejecución y control de presupuesto, planilla de personal, planificación de vacaciones, gestión de licencias médicas, cumplimiento de metas de producción y de seguridad. Creación y control de indicadores de gestión, identificar procesos críticos mejorándolos continuamente de acuerdo con su criticidad e impacto utilizando metodologías ágiles. Evaluar y mejorar procedimientos internos a través de auditorías rotativas, asegurando que estos sean efectivos, eficientes y cumplan con los requisitos normativos. Evaluación de proyectos de mejora. Capacitación en procesos de planta. Dirigir la elaboración, ejecución y seguimiento de estudios, planes y programas, atendiendo los requerimientos y demandas de planta. Planificar y controlar la producción del

área, cumpliendo con los estándares de seguridad y calidad definidos por la compañía.

2013 Universidad de Concepción, Departamento de Geofísica

Cargo: Ingeniero de Apoyo

Función: Asesorar el emprendimiento de investigadores tecnológicos de la Universidad de

Concepción en la formulación de proyectos para postular a FONDEF-CONICYT.

2011 -2013 Universidad de Concepción, Facultad de Ingeniería, Facultad de Ciencias Físicas y

Matemáticas

Cargo: Alumno Ayudante

Función: Encargado de realizar clases prácticas a los estudiantes de las asignaturas de Cálculo

I y II, Matemática I, Álgebra y Álgebra Lineal.

2004-2005 Oficina de Contabilidad, Concepción

Cargo: Ayudante Contable

Función Auditoría de procesos contables, confección de libros contables, trámites bancarios

y previsionales.

(cálculo de descuentos por licencias médicas y generar nuevo registro de

remuneraciones)

2003 Instituto de Previsión Social (ex -INP)

Cargo: Ayudante área de finanzas

Función: Atención de usuarios del sistema previsional, realizar el cálculo y reajuste de

intereses para pago de cotizaciones.

Idiomas

• Ingles Intermedio, Curso de Inglés en el Centro de Formación y Recursos Didácticos de la Universidad de Concepción, 2010.

Informática

- Manejo Avanzado de Microsoft Office (Curso avanzado de Excel-macros, MS Project).
- Oracle Primavera P6 (software de gestión de proyectos).
- Lenguajes de programación Python, C/C++, VBA (macros), HTML, CSS.
- Manejo de Software econométricos y estadísticos, Eviews, Gretl, SPSS, Minitab y Statgraphics.
- Uso avanzado de SAP (incluye módulo de recursos humanos para gestión de personas Employee Central Payroll, mantención de parámetros).
- Uso avanzado de Power BI.
- Conocimiento plataformas de compras públicas (SENEGOCIA).
- Curso "conocimiento, interpretación y aplicación Norma ISO 9001:2015".

Gestión Personal

- Asistencia al Congreso Latinoamericano de Estudiantes de Ingeniería Industrial, Chile, 2011.
- Voluntario programa "Adopta un Hermano", ayuda en tareas y apoyo moral en menores de escasos recursos.

CARTA DE RECOMENDACIÓN

Marzo 2023

A quien corresponda:

Por medio de la presente me permito recomendar al señor Jordán Ovalle Labrín, quien durante el tiempo que se ha desempeñado como Especialista de la Unidad de Registro Académico ha demostrado ser una persona responsable, trabajadora y comprometida con su labor.

En su quehacer en la Unidad ha realizado diversas actividades destacando su eficiencia, puntualidad, proactividad y buen trato con los estudiantes y demás funcionarios, relacionándose de forma respetuosa y asertiva con nuestros principales usuarios: Jefes de Carrera, Secretarios Académicos y Directores. Por otra parte, ha demostrado tener un alto conocimiento de diferentes plataformas y desarrollo de productos para el mejor funcionamiento de la Unidad.

Por estas razones extiendo mi recomendación para el cargo al cual postula, pues puedo dar fe de su integridad profesional y excelente desempeño en nuestra Dirección.

Atentamente,

Marcela Esparza G.

Jefa Unidad de Registro Académico

Dirección de Admisión y Registro Académico

Decreto: 2014-3153

Fecha: 10 de septiembre de 2014

RUN: 16.283.014 - 7



UNIVERSIDAD DE CONCEPCION

CHILE

Certifico que por Decreto U. de C. N° 2014-3153 del señor Rector, se confirió con fecha 27 de agosto de 2014 el Título Profesional de:

INGENIERO CIVIL INDUSTRIAL

a don:

JORDÁN RUBÉN OVALLE LABRÍN que fue aprobado con nota 5,8 puntos.

Concepción, 29 de octubre de 2019



Validar certificado en https://certificados.udec.cl Código de validación 1903750053 - IBMDI

MARCELO TRONCOSO ROMERO
Secretario General

Nota: Calificación Mínima de Aprobación = 4,0 puntos y Máxima = 7,0 puntos

Decreto: 2018-0493

Fecha: 26 de febrero de 2018

RUN: 16.283.014 - 7



UNIVERSIDAD DE CONCEPCION

CHILE

Certifico que por Decreto U. de C. N° 2018-0493 del señor Rector, se confirió con fecha 26 de mayo de 2017 el Grado Académico de:

MAGÍSTER EN GESTIÓN INDUSTRIAL CON MENCIÓN EN GESTIÓN FINANCIERA

a don:

JORDÁN RUBÉN OVALLE LABRÍN

Concepción, 27 de febrero de 2018



Validar certificado en https://certificados.udec.cl Código de validación 1810701338 - SGMGV

JOSÉ BIDART HERNÁNDEZ

Secretario General







CERTIFICADO

Claudia Carrasco Carrasco, Vicedecana de la Facultad de Ingeniería de la Universidad de Concepción, certifica que el señor JORDAN RUBEN OVALLE LABRIN, matrícula universitaria N° 2008404098-3, R.U.T. 16.283.014-7, finalizó el Plan de Estudios correspondiente a la carrera Ingeniería Civil Industrial con fecha 27 de agosto de 2014. La duración de la carrera es de doce semestres.

Se extiende el presente certificado a petición del interesado para los fines que estime pertinentes

Concepción, 18 de julio de 2019 /mgl.



T&S Capacitación Chile Entrenamiento y Capacitación

Diploma

Otorga a:

Jordán Rubén Ovalle Labrín

Run. 16.283.014-7

De la Empresa:

Universidad Católica de la Santísima Concepción

Quien aprobó satisfactoriamente el curso:

Curso de Capacitación en Macros

Realizado en:

Concepción, 03 de octubre al 02 de noviembre de 2022

Duración 24 Horas

Rodrigo Treskow Reyne

Director Académico

Juan Pablo Acevedo C.

Relator









T&S Capacitación Chile Entrenamiento y Capacitación

Diploma

Otorga a: Jordan Rubén Ovalle Labrín

Rut. 16.283.014-7

De la Empresa:

Universidad Católica De La Santísima Concepción

Quien aprobó satisfactoriamente el curso:

Conocimiento, Interpretación y Aplicación

Norma ISO 9001:2015

Realizado en:

Concepción, 10 al 13 de mayo de 2021

Duración 16 Horas

Rodrigo Treskow Reyne

Director Académico

orge Astete Lagos

Relator









T&S Capacitación Chile Entrenamiento y Capacitación

Diploma

Otorga a:

Jordan Rubén Ovalle Labrín

Rut. 16.283.014-7

De la Empresa:

Universidad Católica De La Santísima Concepción

Quien aprobó satisfactoriamente el curso:

"Análisis de Datos POWER BI"

Realizado en:

Concepción 20 de abril al 02 de junio 2021

Duración 30 Horas

Rodrigo Treskow Reyne

Director Académico

Francisco Ortiz Vidat

Relator





